【裁判字號】    89,交易,93
【裁判日期】    890818
【裁判案由】    過失傷害
【裁判全文】
臺灣嘉義地方法院刑事判決                          八十九年度交易字第九三號
    公  訴  人  臺灣嘉義地方法院檢察署檢察官
    被      告  甲○○
右列被告因公共危險等案件，經檢察官提起公訴（八十九年度偵字第一六一四號），
本院判決如左：
    主  文
甲○○服用酒類，不能安全駕駛動力交通工具而駕駛，處有期徒刑月，如易科罰金
，以佰元折算壹日；又因過失傷害人，處有期徒刑伍月，如易科罰金，以佰元折
算壹日；應執行有期徒刑柒月，如易科罰金，以佰元折算壹日。
    事  實
一、甲○○於民國八十九年二月二十七日晚上八時至十一時許，在嘉義市○○路一五
    一號之刀削麵店內飲用啤酒後，，已達不能安全駕駛汽車之程度，竟仍於當日晚
    上十一時許駕駛車牌號碼ＲＰ─三九三一號自用小客車，沿嘉義縣番路鄉往嘉義
    市方向行駛，同日晚上十一時二十五分許，途經嘉義縣番路鄉○○村○鄰○地○○路段之際，原應注意飲酒後吐氣洒精成分超過每公升○．二五毫克，不得駕車
    ；汽車在雙向二車道行駛時，應在遵行車道內行駛及在劃有分向限制線之路段，
    不得駛入來車之車道內，而依當時情形又非不能注意，竟疏未注意在飲用前述酒
    類已達酒醉狀態仍駕駛上開車號汽車在道路上行駛且侵入來車道蛇行駕駛，適對
    向車道由丁○○所駕駛之車牌號碼Ｃ６─０一九八號自用小客車內載乙○○（未
    就傷害部分提出），由嘉義市○○路鄉方向駛至，因見甲○○所駕駛之汽車駛入
    其車道即往左閃，惟仍躲避不及，甲○○所駕上開車輛之右前方撞及丁○○所駕
    前開車輛之右側，以致丁○○受有頭部外傷、右額擦傷之傷害。經警據報前往處
    理，並由警對其測試其飲酒後吐氣所含酒精成份，發現其吐氣所含酒精成份每公
    升已達○、九九毫克，而知上情。
二、案經嘉義縣警察局中埔分局報請及丁○○訴由台灣嘉義地方法院檢察署檢察官偵
    查起訴。
    理  由
一、訊據被告甲○○固坦承於右揭時、地酒後駕車發生車禍致被害人丁○○受傷之事
    實，惟矢口否認有何過失之犯行，辯稱：伊未駛入對向車道，係被害人當時駛入
    其車道云云。經查，右揭事實，業據被害人丁○○於警訊、偵查中及本院調查時
    指述綦詳，核與證人乙○○於偵查中及本院調查時證述情節相符，並有事故現場
    草圖影本一份、現場照片八幀、酒精測試紀錄及嘉義縣警察局舉發違反道路交通
    管理事件通知單各一紙附卷可稽，而被害人丁○○因撞擊致受有前揭事實欄所載
    傷害之事實，亦有診斷證明書一紙在卷為憑。第查，依卷附第一張照片被告所駕
    駛之車輛於肇事後所遺留之弧形煞車痕觀之，該弧形煞車痕之起點係自照片之左
    下角雙黃線旁延伸至被告肇事後車輛之右後輪，而該弧形煞車痕之起點距道路中
    央之雙黃線顯僅約一公尺，此有卷附第一張照片足參，則以一般自用小客車車寬
    約一點五公尺左右衡之，被告所駕車輛之左側應已駛越道路中央之雙黃線無疑，
    益見被告所駕駛之上開車輛於肇事時確有侵入來車道至明。再參以被告於肇事後
    由警對其測試其飲酒後吐氣所含酒精成份每公升已達○、九九毫克，超過標準值
    約四倍，又肇事後約五分鐘才下車且下車後說話不清、走路不穩等情，亦據證人
    乙○○及至現場處理之警員丙○○於本院調查時證述明確，益證本件車禍確係被
    告酒後致影響其駕駛行為且駕車超越雙黃線，駛至對向車道而肇事一情堪以認定
    ，是被告所辯，無非事後卸責之詞，並不足取。
二、按飲洒後吐氣酒精成分超過每公升○．二五毫克，不得駕駛汽車；又汽車在雙向
    二車道行駛時，應在遵行車道內行駛及在劃有分向限制線之路段，不得駛入來車
    之車道內，道路交通安全規則第一百十四條第二款、第九十七第一款、第二款分
    別定有明文。被告甲○○身為駕駛人，對於上揭規定自應注意並遵守，且依當時
    情況，又無不能注意之情事，詎仍於酒後駕車且駛入來車車道，以致肇事，可見
    被告於本件車禍確有違反上述交通安全規則至明；益徵被告於本件車禍確有過失
    ，即本件車禍經送請台灣省嘉雲區車輛行車事故鑑定委員會鑑定結果，亦同此見
    解，有該委員會八十九年六月五日嘉鑑字第八九○三九六號鑑定意見書一紙附卷
    可參，又其過失行為與被害人丁○○之受傷，有相當因果關係。故本案事證明確
    ，被告犯行洵堪認定。
三、核被告甲○○於服用酒類，達於不能安全駕駛動力交通工具而仍駕駛前開車號動
    力交通工具汽車之行為，係犯刑法第一百八十五條之三之服用酒類，不能安全駕
    駛動力交通工具而駕駛罪；另被告因有前述過失，駕車撞傷告訴人丁○○之行為
    ，係犯刑法第二百八十四條第一項前段之過失傷害罪。被告酒醉駕車，因而致告
    訴人有前開傷害，且其又應負刑法第二百八十四條第一項前段過失傷害罪之罪責
    ，自應依道路交通管理處罰條例第八十六條第一項「汽車駕駛人，酒醉駕車．．
    ．因而致人受傷或死亡，依法應負刑事責任者，加重其刑至二分之一。」之規定
    ，加重其所犯過失傷害罪部分之刑。其所犯上開二罪間，犯意各別，罪名不同，
    應分論併罰之。爰審酌被告其智識程度、過失程度、犯罪對被害人所生損害、犯
    後態度及肇事後迄今未與被害人達成和解等一切情狀，量處如主文所示之刑，並
    定其應執行之刑及依司法院大法官會議釋字第三六六號解釋諭知易科罰金之折算
    標準。
據上論斷，應依刑事訴訟法第二百九十九條第一項前段，道路交通管理處罰條例第八
十六條第一項，刑法第一百八十五條之三、第二百八十四條第一項前段、第五十一條
第五款、第四十一條，罰金罰鍰提高標準條例第一條前段、第二條，判決如主文。
本案經檢察官陳仁智到庭執行職務。
中      華      民      國    八十九    年      八      月     十八     日
                                臺灣嘉義地方法院刑事第一庭
                                審判長  法  官  陳  珍  如
                                        法  官  黃  國  益
                                        法  官  黃  仁  勇
右正本證明與原本無異。
如不服本判決，應於判決送達後十日內向本院提出上訴狀( 應附繕本 )。
中      華      民      國    八十九    年      八      月     十九     日
                                        書記官  呂  權  芳
附錄本案論罪科刑法條：
刑法第一百八十五條之三：
服用毒品、麻醉藥品、酒類或其他相類之物，不能安全駕駛動力交通工具而駕駛者，
處一年以下有期徒刑、拘役或三萬元以下罰金。
第二百八十四條第一項前段：
因過失傷害人者，處六月以下有期徒刑、拘役或五百元以下罰金。


司法院資訊處製作；財團法人民間司法改革基金會備份。
